【裁判字號】    97,訴,3336
【裁判日期】    980224
【裁判案由】    違反毒品危害防制條例
【裁判全文】
臺灣彰化地方法院刑事判決              97年度訴字第3336號
公  訴  人  臺灣彰化地方法院檢察署檢察官
被      告  甲○○
                      12號(.
選任辯護人  謝秉錡律師
上列被告因違反毒品危害防制條例等案件，經檢察官提起公訴（
九十七年度偵字第九四０八、一０四三六、一０四三七、一０四
三八號），本院判決如下：
    主  文
甲○○犯如附表一、二、三、四、五、六、七、八所示之罪，各
處如附表一、二、三、四、五、六、七、八所示之刑；又明知為
禁藥而轉讓，累犯，處有期徒刑捌月；主刑部分應執行有期徒刑
拾壹年捌月。
    犯罪事實
一、甲○○（綽號小六、賣蚵仔）前因施用毒品案件，經本院分
    別以九十三年度訴字第一一四號、第一０二三號判處應執行
    有期徒刑一年、一年三月確定，執行後假釋出監，並於民國
    95 年10月20日假釋付保護管束期滿，未經撤銷視為執行完
    畢。詎仍不知警惕，明知海洛因係屬毒品危害防制條例第二
    條第二項第一款所列管之第一級毒品，不得非法施用、販賣
    ，竟基於供己施用及意圖營利販賣之犯意，於不詳時、地以
    不詳價格向劉信裕（由檢察官另行偵查起訴）販入數量不詳
    之第一級毒品海洛因，除部分供己施用外（施用毒品經另案
    判決確定），以其所持用之0000000000、0000000000號行動
    電話作為對外連繫販賣毒品之工具，與附表一、二、三、四
    、五、六、七、八所示之購毒者接洽後，分別於附表一、二
    、三、四、五、六、七、八所示之時間、地點，以附表一、
    二、三、四、五、六、七、八所示之價格，多次販賣海洛因
    毒品予附表一、二、三、四、五、六、七、八所示之購毒者
    。
二、甲○○明知甲基安非他命業經毒品危害防制條例列為第二級
    毒品管制，並經行政院衛生署於79年10月9日以衛署藥字第
    904142號公告列入禁藥管理，核屬藥事法第22條所稱之禁藥
    ，不得非法轉讓，竟基於轉讓禁藥第二級毒品甲基安非他命
    之犯意，於97年9月28日下午1時許，在陳國賓位在彰化縣芳
    苑鄉芳苑村延平巷1號住處之附近路邊，無償轉讓數量未滿1
    公克、可供施用一次之甲基安非他命予陳國賓施用。
三、嗣於97年8月27日下午12時55分許，在彰化縣二林鎮○○里
    ○○街160號前為警查獲。警方另於97年10月2日下午12時40
    分許，在彰化縣芳苑鄉○○村○○路○○段257巷12號甲○○
    住處，持搜索票扣得海洛因1包（毛重1公克）、行動電話二
    支（搭配門號分別為0000000000、0000000000號）。
四、案經彰化縣警察局芳苑分局報告臺灣彰化地方法院檢察署檢
    察官偵查起訴。
    理  由
一、按被告以外之人於審判外之言詞或書面陳述，除法律有規定
    者外，不得作為證據。被告以外之人於偵查中向檢察官所為
    之陳述，除顯有不可信之情況者外，得為證據。被告以外之
    人於審判外之陳述，雖不符前四條之規定，而經當事人於審
    判程序同意作為證據，法院審酌該言詞陳述或書面陳述作成
    時之情況，認為適當者，亦得為證據。當事人、代理人或辯
    護人於法院調查證據時，知有第一百五十九條第一項不得為
    證據之情形，而未於言詞辯論終結前聲明異議者，視為有前
    項之同意。刑事訴訟法第一百五十九條第一項、第一百五十
    九條之一第二項、第一百五十九條之五分別定有明文。證人
    陳坤富、洪啟富、陳嘉宏、鄭盟露、洪孟哲、洪瑋聯、張韶
    之、林志成分別於偵查中向檢察官所為之證述，雖係被告以
    外之人於審判外之言詞陳述，為傳聞證據，然其等於偵查中
    向檢察官所為證述，既經具結，且本院審酌該等言詞陳述係
    由各證人出於自由意識而陳述，又無其他證據足認該等陳述
    有何顯不可信之情事等一切情況，依刑事訴訟法第一百五十
    九條之一第二項規定，認上開證人於偵訊中之證述，得採為
    認定本件犯罪事實所憑之證據；及證人陳坤富、洪啟富、陳
    嘉宏、鄭盟露、洪孟哲、洪瑋聯、張韶之、林志成於警詢時
    之證述，雖係被告以外之人於審判外之言詞陳述，為傳聞證
    據，然被告及其辯護人於本院準備程序既均同意將之引為證
    據，且經本院於審理時當庭直接提示而為合法之調查，被告
    及其辯護人均未於言詞辯論終結前聲明異議，本院復審酌該
    等言詞陳述係由證人出於自由意識而陳述，並無非法取證之
    情況，依刑事訴訟法第一百五十九條之五之規定，認上開證
    人於警詢時之證述，應得採為認定本件犯罪事實所憑之證據
    。
二、再按有事實足認被告或犯罪嫌疑人有最輕本刑為三年以上有
    期徒刑之罪嫌，並危害國家安全或社會秩序情節重大，而有
    相當理由可信其通訊內容與本案有關，且不能或難以其他方
    法蒐集或調查證據者，得發通訊監察書。通訊監察書，偵查
    中由檢察官依司法警察機關聲請或依職權核發，審判中由法
    官依職權核發。修正前通訊保障及監察法第五條第一項第一
    款、第二項分別定有明文。本件承辦警員對於被告所持用門
    號0000000000、0000000000號行動電話，實施通訊監察，前
    經臺灣彰化地方法院檢察署、本院先後核准在案，此有詳載
    聲監案號、案由、監察電話、監察對象之通訊監察書附卷可
    參，均係依法所為之通訊監察，應具有證據能力。又按通訊
    監察錄音之譯文，僅屬依據監聽錄音結果予以翻譯之文字，
    固具文書證據之外觀，但實際上仍應認監聽所得之錄音帶或
    光碟，始屬調查犯罪所得之證物；刑事訴訟法第一百六十五
    條之一第二項所稱之證物，如其蒐證程式合法，並經合法調
    查，自具證據能力。因此，檢察官如提出通訊監察錄音之譯
    文為其證據方法，實乃以其監聽所得之錄音帶或光碟，為調
    查犯罪所得之證物，法院本應依刑事訴訟法第一百六十五條
    之一所列之方法調查，以判斷該錄音帶或光碟是否與通訊監
    察錄音之譯文相符。而監聽錄音製作之譯文，雖通常為偵查
    犯罪機關單方面製作，然若被告或訴訟關係人對其真實性並
    無爭執，經法院於審判期日提示譯文供當事人辨認、表示意
    見並為辯論者，程式自屬適法（最高法院九十五年度臺上字
    第二九五號、九十四年度臺上字第四六六五號判決意旨參照
    ）。經查，本案卷內之相關電話監聽，取證程式未見違法情
    事，已如前述；而警員依監聽錄音所製作之通訊監察譯文，
    經本院提示予公訴人、被告、辯護人後，公訴人、被告、辯
    護人對於通訊監察譯文內容之真實性，並無爭執，且經如附
    表壹所示購買毒品相關之通訊監察譯文內容，確為其等與被
    告通話內容無訛，揆諸前揭說明，卷附通訊監察譯文應具證
    據能力。
三、關於犯罪事實欄一之販賣第一級毒品海洛因部分：
（一）訊據被告甲○○對於上開犯罪事實欄一所示販賣第一級毒
      品海洛因之犯行，均坦承不諱；且據證人陳坤富、洪啟富
      、陳嘉宏、鄭盟露、洪孟哲、洪瑋聯、張韶之、林志成分
      別於警詢中證述，及分別於偵查中結證述明確；又有被告
      分別與證人陳坤富、洪啟富、陳嘉宏、鄭盟露、洪孟哲、
      洪瑋聯、張韶之、林志成為第一級毒品海洛因交易時之通
      訊監察譯文附卷可憑；另於97年10月2日下午12時40分許
      ，在彰化縣芳苑鄉○○村○○路○○段257巷12號甲○○住
      處，為警持搜索票扣得海洛因1包（毛重1公克）、行動電
      話二支（搭配門號分別為0000000000、0000000000號）可
      資憑佐；足見被告之自白應與事實相符，此部分事證已臻
      明確。
（二）又販賣海洛因係違法行為，非可公然為之，亦無公定價格
      ，容易分裝並增減份量，而每次買賣之價量，可能隨時依
      雙方關係深淺、資力、需求量及對行情之認知、來源是否
      充裕、查緝是否嚴緊、購買者被查獲時供述購買對象之可
      能風險之評估等，而異其標準，非可一概而論，從而販賣
      之利得，除被告就販賣之價量俱臻明確記憶並供述外，委
      難察得實情，且我國政府一再宣示反毒決心，施用、販賣
      海洛因均屬違法行為，此為國人所週知，被告與如附表所
      示購買毒品者僅係朋友關係，非屬至親，被告當無甘冒重
      典，再按販入價格轉販賣予購買毒品者之理，況被告業於
      審理中自承: 「（為何要賣毒品？）因為我是以毒養毒，
      我施用毒品的量比較大。」等語，是被告確有營利之意圖
      及獲利之事實，應堪認定。
（三）綜上所述，被告販賣第一級毒品海洛因予證人陳坤富、洪
      啟富、陳嘉宏、鄭盟露、洪孟哲、洪瑋聯、張韶之、林志
      成之犯行，均堪認定。
四、關於犯罪事實欄二之轉讓第二級毒品甲基安非他命部分：
    上開犯罪事實欄二所示轉讓第二級毒品甲基安非他命之事實
    ，業據被告於本院準備程序及審理時均坦承不諱，核與證人
    陳國賓於警詢中證述、偵查中結證述之情節相符，並有查獲
    之照片六張附卷可參，足徵此部分被告之自白與事實相符；
    被告轉讓第二級毒品甲基安非他命予證人陳國賓之犯行，亦
    堪認定。
五、論罪科刑理由：
（一）核被告所為，關於犯罪事實欄一所示販賣第一級毒品海洛
      因予證人陳坤富、洪啟富、陳嘉宏、鄭盟露、洪孟哲、洪
      瑋聯、張韶之、林志成部分，均係犯毒品危害防制條例第
      四條第一項之販賣第一級毒品罪。
（二）甲基安非他命業經行政院衛生署於69年12月8日以衛署藥
      字第三○一一二四號公告列入藥物藥商管理法（已於82
      年2月5日修改法規名稱為藥事法）第十六條（即現行藥事
      法第二十二條）第一款之禁藥管理，禁止輸入、製造，並
      自70年6月1日起禁止販賣，於75年7月11日再以衛署藥字
      第五九七六二七號公告禁止使用在案，並於79年10月9日
      以衛署藥字第九○四一四二號公告列入麻醉藥品管理，嗣
      於87年5月20日毒品危害防制條例修正公布後，雖將甲基
      安非他命列入第二級毒品，但前揭禁藥管理之公告並未廢
      止，是甲基安非他命仍屬藥事法所定之禁藥。又藥事法第
      八十三條第一項係於93年4月21日修正公布，同月23日施
      行，為毒品危害防制條例之後法。且毒品之範圍尚包括影
      響精神物質與其製品，而藥事之管理，亦非僅止於藥品之
      管理，毒品未必係經公告之禁藥，禁藥亦未必為毒品，毒
      品危害防制條例與藥事法二者，並無必然之特別法與普通
      法關係。故除轉讓之安非他命數量達轉讓持有毒品加重其
      刑之數量標準第二條所定之淨重十公克以上，應依毒品危
      害防制條例第八條第六項規定加重其刑，其加重後之法定
      刑較藥事法第八十三條第一項為重者外，因藥事法第八十
      三條第一項為後法，且為重法，依想像競合犯之規定，應
      優先適用藥事法處斷。本件被告所為事實欄二所示之轉讓
      甲基安非他命犯行，其轉讓甲基安非他命之數量既均未達
      淨重十公克，按諸前揭說明，自應論以藥事法第八十三條
      第一項之轉讓禁藥罪。
（三）被告上揭因販賣第一級毒品海洛因，及因轉讓禁藥甲基安
      非他命，而持有海洛因、甲基安非他命，其持有之低度行
      為，應各為販賣毒品、轉讓禁藥之高度行為所吸收，均不
      另論罪。另按94年2月2日修正公布、於95年7月1日施行之
      刑法，基於刑罰公平原則之考量，杜絕僥倖之犯罪心理，
      並避免易致鼓勵犯罪之誤解，已刪除第五十六條連續犯之
      規定。行為人反覆實行之犯罪行為茍係在刑法修正施行後
      者，因法律之修正已生阻斷連續犯之法律效果，除認應合
      於接續犯、繼續犯、集合犯等實質上一罪關係而以一罪論
      處外，基於一罪一罰之刑罰公平性，自應併合處罰。而刑
      法上所謂集合犯是指立法者所制定之犯罪構成要件中，本
      就預定有數個同種類之行為將反覆實行之犯罪而言，是將
      各自實現犯罪構成要件之多數行為，解釋為集合犯，而論
      以一罪；是以對於集合犯，必須從嚴解釋，以符合立法者
      之意向。所謂集合犯，係指數犯罪構成要件中，本即預定
      有數個同種類之行為將反覆實行，雖其特質為行為含有反
      覆實行複數行為而評價為包括一罪，但並非其所有反覆實
      行之行為，皆一律認為包括一罪，仍須從行為人之主觀犯
      意，自始係基於概括性，行為之時、空上具有密切關係，
      且依社會通念，認屬包括之一罪為合理適當者，始足當之
      ，否則仍應依實質競合予以併合處罰。犯罪是否包括一罪
      之集合犯，客觀上，應斟酌其法律規定文字之本來意涵、
      實現該犯罪目的之必要手段、社會生活經驗中該犯罪實行
      常態及社會通念等；主觀上，則視其是否出於行為人之一
      次決意，並秉持刑罰公平原則，加以判斷（最高法院九十
      六年度臺上字第一一六八、一八五0、三五三一、四九六
      九號判決意旨參照）。被告意圖營利而販賣毒品之行為，
      係為實現牟利之犯罪目的，依吾人之生活經驗，其等犯罪
      之實行，固以反覆、繼續為常態，然其等販賣時間長逾月
      ，且販賣對象眾多，實難認係出於一次犯罪決意；況此類
      綿延逾月，異時、異地且異其對象之販賣毒品行為，依社
      會通念，殊難認以評價為一罪為適當；再者，被告多次販
      賣毒品，致該毒品氾濫，嚴重危害國人身心健康之犯罪結
      果，評價為集合犯之包括一罪，難謂符合法律規範本質，
      更與刪除連續犯之修法意旨相違，自不得認僅成立集合犯
      之包括一罪。是被告所為多次販賣第一級毒品海洛因，及
      一次轉讓禁藥甲基安非他命之行為，均係犯意各別、行為
      互殊，應予分論併罰。
（四）被告前因施用毒品案件，經本院分別以九十三年度訴字第
      一一四號、第一０二三號判處應執行有期徒刑一年、一年
      三月確定，經執行後假釋出監，並於95年10月20日假釋付
      保護管束期滿，未經撤銷視為執行完畢。此有臺灣彰化地
      方法院檢察署刑案資料查註紀錄表及臺灣高等法院被告前
      案紀錄表各一份在卷可稽，其等於受有期徒刑執行完畢後
      ，五年以內故意再犯本件有期徒刑以上之各罪，均為累犯
      ，除法定本刑為死刑、無期徒刑部分，依法不得加重外，
      其法定本刑為有期徒刑、罰金刑部分，均應依刑法第四十
      七條第一項規定，各加重其刑。
（五）查被告於偵查中，即供稱毒品海洛因來源係向劉信裕購買
      ，檢察官因此於97年11月20日上簽另分偵案追查劉信裕之
      販毒犯嫌，有該簽呈附卷可憑（見臺灣彰化地方法院檢察
      署九十七年度偵字第九四０八號卷第164頁），後檢察官
      並對劉信裕起訴，有該起訴書在卷足憑，可認被告符合犯
      販賣毒品罪而供出毒品來源，因而破獲之要件，依毒品危
      害防制條例第十七條規定，予以減輕被告之刑。又被告所
      為販賣第一級毒品之犯行，僅係零星之小額交易，未因此
      獲有鉅額利潤，其惡性與犯罪情節較諸大量走私進口或長
      期販賣毒品之毒販有重大差異，對社會治安及國民健康之
      危害較輕，本院衡諸上情，認其等所為販賣第一級毒品之
      犯行部分，犯罪情狀尚非無可憫恕，縱依前述被告符合犯
      販賣毒品罪而供出毒品來源，因而破獲之要件，予以減輕
      後之刑度，仍有情輕法重之嫌，爰均依刑法第五十九條規
      定，各酌減其刑，並與前開加重其刑部分，依刑法第七十
      一條第一項之規定，先加後減之。
（六）爰審酌被告明知毒品不僅殘害施用者自身健康，其因施用
      毒品而散盡家財、連累家人，或為購買毒品鋌而走險者，
      更不可勝計，竟為謀個人私利而販賣毒品，危害社會甚鉅
      ，另考量其等犯罪之手段、販賣毒品之期間、次數、數量
      、金額，及轉讓禁藥之情節及被告之素行、生活狀況、智
      識程度，暨被告坦承全部犯行、態度良好，分別量處如主
      文及附表一、二、三、四、五、六、七、八所示之刑，並
      定其應執行之刑如主文所示。
六、按毒品危害防制條例第十八條第一項規定，得諭知沒收並銷
    燬之者，以查獲之第一、二級毒品及專供製造或施用毒品之
    器具為限，並不及於毒品之外包裝。而毒品外包裝既係用於
    包裹毒品，防其裸露、潮濕，便於攜帶販賣，亦係供販賣毒
    品所用之物，應依毒品危害防制條例第十九條第一項之規定
    宣告沒收之，方屬適法（最高法院九十二年度臺上字第一二
    八八號判決意旨參照）。又毒品危害防制條例第十九條第一
    項規定，犯第四條之罪者，其供犯罪所用或因犯罪所得之財
    物，均沒收之，如全部或一部不能沒收時，追徵其價額或以
    其財產抵償之。但該條項並無如同條例第十八條第一項所定
    「不問屬於犯人與否，沒收之」之明文，自屬相對沒收主義
    之立法。是其應沒收之物，應以屬被告所有者為限（最高法
    院九十五年度臺上字第三○五號判決意旨參照）。再毒品危
    害防制條例第十九條第一項固規定，犯該條例第四條之罪者
    ，其供犯罪所用或因犯罪所得之財物，均沒收之，但不及於
    供犯罪預備之物。倘係供犯罪預備之物，以屬犯罪行為人者
    為限，始得依刑法第三十八條第一項第二款規定諭知沒收（
    最高法院九十五年度臺上字第六一0二號判決意旨參照）。
    經查：
（一）警方於97年10月2日下午12時40分許，在彰化縣芳苑鄉○
      ○村○○路○○段257巷12號被告住處，持搜索票扣得之海
      洛因1包（毛重1公克，即附表九），被告供稱係其於查獲
      當日所購入，為毒品危害防制條例第二條第二項第一款所
      稱之第一級毒品，且為被告欲供販賣而未及販出之物，均
      應依毒品危害防制條例第十八條第一項前段規定，諭知沒
      收銷燬之。
（二）警方於97年10月2日下午12時40分許，在彰化縣芳苑鄉○
      ○村○○路○○段257巷12號被告住處，持搜索票扣之行動
      電話二支（搭配門號分別為0000000000，即附表十、00
      00000000號，即附表十一）均係被告所有，並供其等販賣
      第一級毒品所用之物，均應依毒品危害防制條例第十九條
      第一項規定，分別宣告沒收之。
（三）再按毒品危害防制條例第十九條第一項規定，犯販賣毒品
      罪者，其犯罪所得之財物均沒收之，係採義務沒收主義。
      故販賣毒品所得之對價，不問其中成本若干，利潤多少，
      均應全部諭知沒收，貫徹政府查禁煙毒之決心，以符立法
      本旨（最高法院九十一年度臺上字第二四一九號判決意旨
      參照）。被告因販賣第一級毒品所得之對價，各如附表所
      示，雖均未扣案，仍應依上開說明及毒品危害防制條例第
      十九條第一項規定，分別宣告沒收，如全部或一部不能沒
      收時，以其財產抵償之。
（四）被告於97年10月2日下午12時40分許，在彰化縣芳苑鄉○
      ○村○○路○○段257巷12號被告住處，為警持搜索票扣得
      之搭配0000 000000門號行動電話1支、注射偵筒5支、注
      射用水5瓶，尚與被告本件販賣毒品、轉讓禁藥無涉，故
      亦不諭知沒收，均末此敘明。
據上論斷，應依刑事訴訟法第二百九十九條第一項前段，毒品危
害防制條例第四條第一項、第十七條、第十八條第一項前段、第
十九條第一項，藥事法第八十三條第一項，刑法第十一條前段、
第五十五條、第四十七條第一項、第五十九條、第五十一條第五
款、第三十八條第一項第二款，判決如主文。
本案經檢察官蔡明達到庭執行職務
中    華    民    國    98    年    2    月    24    日
                  刑事第四庭    審判長法 官  姚銘鴻
                                      法 官  葉明松
                                      法 官  吳俊螢
以上正本證明與原本無異。
如不服本判決，應於判決送達後10日內，向本院提出上訴書狀，
上訴書狀應「敘述具體上訴理由」，並按他造當事人之人數附繕
本。「切勿逕送上級法院」。
中    華    民    國    98    年    2    月    24    日
                                     書記官  林怡吟
附錄本案論罪科刑法條全文：
毒品危害防制條例第4條
製造、運輸、販賣第一級毒品者，處死刑或無期徒刑；處無期徒
刑者，得併科新臺幣 1 千萬元以下罰金。
製造、運輸、販賣第二級毒品者，處無期徒刑或 7 年以上有期徒
刑，得併科新臺幣 7 百萬元以下罰金。
製造、運輸、販賣第三級毒品者，處 5 年以上有期徒刑，得併科
新臺幣 5 百萬元以下罰金。
製造、運輸、販賣第四級毒品者，處 3 年以上 10 年以下有期徒
刑，得併科新臺幣 3 百萬元以下罰金。
製造、運輸、販賣專供製造或施用毒品之器具者，處 1 年以上 7
年以下有期徒刑，得併科新臺幣 1 百萬元以下罰金。
前五項之未遂犯罰之。
毒品危害防制條例第17條
犯第 4 條第 1 項至第 4 項、第 5 條第 1 項至第 4 項前段、
第6條第1項至第4項、第7條第1項至第4項、第8條第1項至第4項
、第10條或第11 條第 1 項、第 2 項之罪，供出毒品來源，因
 而破獲者，得減輕其刑。
 毒品危害防制條例第18條
查獲之第一、二級毒品及專供製造或施用第一、二級毒品之器具
，不問屬於犯人與否，均沒收銷燬之；查獲之第三、四級毒品及
製造或施用毒品之器具，無正當理由而擅自持有者，均沒入銷燬
之。但合於醫藥、研究或訓練之用者，得不予銷燬。
前項合於醫藥、研究或訓練用毒品或器具之管理辦法，由法務部
會同行政院衛生署定之。
毒品危害防制條例第19條
犯第 4 條至第 9 條、第 12 條、第 13 條或第 14 條第 1 項、
第2項之罪者，其供犯罪所用或因犯罪所得之財物，均沒收之，
如全部或一部不能沒收時，追徵其價額或以其財產抵償之。
為保全前項價額之追徵或以財產抵償，得於必要範圍內扣押其財
產。
犯第 4 條之罪所使用之水、陸、空交通工具沒收之。
藥事法第83條
明知為偽藥或禁藥，而販賣、供應、調劑、運送、寄藏、牙保、
轉讓或意圖販賣而陳列者，處7年以下有期徒刑，得併科新臺幣5
百萬元以下罰金。
犯前項之罪，因而致人於死者，處 7 年以上有期徒刑，致重傷者
，處 3 年以上 12 年以下有期徒刑。
因過失犯第 1 項之罪者，處 2 年以下有期徒刑、拘役或科新臺
幣 30 萬元以下罰金。
第 1 項之未遂犯罰之。
附表一：陳坤富
┌──┬─────┬────┬──────┬───────┬──────┐
│編號│ 販賣時間 │  金額  │  買賣方式  │   所犯法條   │   宣告刑   │
│    │ 、地點   │        │            │              │            │
├──┼─────┼────┼──────┼───────┼──────┤
│ 一 │97年9月15 │ 1000元 │陳坤富以彰化│毒品危害防制條│甲○○販賣第│
│    │日下午2時 │        │縣芳苑鄉芳漢│例第4條第1項之│一級毒品，累│
│    │14分許，在│        │路與斗苑路口│販賣第一級毒品│犯，處有期徒│
│    │彰化縣芳苑│        │超商前公用電│罪。          │刑拾年。未扣│
│    │鄉公所前。│        │話撥打甲○○│              │案因販賣第一│
│    │          │        │所持用門號  │              │級毒品所得新│
│    │          │        │0000000000號│              │臺幣壹仟元沒│
│    │          │        │行動電話與洪│              │收，如全部或│
│    │          │        │家興聯繫後，│              │一部不能沒收│
│    │          │        │進行交易。  │              │時，以其財產│
│    │          │        │            │              │抵償之。扣案│
│    │          │        │            │              │如附表十所示│
│    │          │        │            │              │之物沒收之。│
├──┼─────┼────┼──────┼───────┼──────┤
│ 二 │97年9月21 │ 900元  │陳坤富以彰化│毒品危害防制條│甲○○販賣第│
│    │日下午7時 │        │縣芳苑鄉芳漢│例第4條第1項之│一級毒品，累│
│    │19分許，在│        │路與斗苑路口│販賣第一級毒品│犯，處有期徒│
│    │彰化縣芳苑│        │超商前公用電│罪。          │刑拾年。未扣│
│    │鄉公所附近│        │話撥打甲○○│              │案因販賣第一│
│    │。        │        │所持用門號  │              │級毒品所得新│
│    │          │        │0000000000號│              │臺幣玖佰元沒│
│    │          │        │行動電話與洪│              │收，如全部或│
│    │          │        │家興聯繫後，│              │一部不能沒收│
│    │          │        │進行交易。  │              │時，以其財產│
│    │          │        │            │              │抵償抵償之。│
│    │          │        │            │              │扣案如附表十│
│    │          │        │            │              │所示之物沒收│
│    │          │        │            │              │之。        │
├──┼─────┼────┼──────┼───────┼──────┤
│ 三 │97年9月22 │ 1000元 │陳坤富以彰化│毒品危害防制條│甲○○販賣第│
│    │日上午9時 │        │縣大城鄉豐美│例第4條第1項之│一級毒品，累│
│    │44分許，在│        │村聖德宮雜貨│販賣第一級毒品│犯，處有期徒│
│    │彰化縣芳苑│        │店前公用電話│罪。          │刑拾年。未扣│
│    │鄉公所附近│        │撥打甲○○所│              │案因販賣第一│
│    │。        │        │持用門號0955│              │級毒品所得新│
│    │          │        │821791號行動│              │臺幣壹仟元沒│
│    │          │        │電話與甲○○│              │收，如全部或│
│    │          │        │聯繫後，進行│              │一部不能沒收│
│    │          │        │交易。      │              │時，以其財產│
│    │          │        │            │              │抵償之。扣案│
│    │          │        │            │              │如附表十所示│
│    │          │        │            │              │之物沒收之。│
├──┼─────┼────┼──────┼───────┼──────┤
│ 四 │97年9月23 │ 500元  │陳坤富以彰化│毒品危害防制條│甲○○販賣第│
│    │日下午4時 │        │縣芳苑鄉芳漢│例第4條第1項之│一級毒品，累│
│    │40分許，在│        │路與斗苑路口│販賣第一級毒品│犯，處有期徒│
│    │彰化縣芳苑│        │超商前公用電│罪。          │刑拾年。未扣│
│    │鄉公所附近│        │話撥打甲○○│              │案因販賣第一│
│    │。        │        │所持用門號  │              │級毒品所得新│
│    │          │        │0000000000號│              │臺幣伍佰元沒│
│    │          │        │行動電話與洪│              │收，如全部或│
│    │          │        │家興聯繫後，│              │一部不能沒收│
│    │          │        │進行交易。  │              │時，以其財產│
│    │          │        │            │              │抵償之。扣案│
│    │          │        │            │              │如附表十所示│
│    │          │        │            │              │之物沒收之。│
├──┼─────┼────┼──────┼───────┼──────┤
│ 五 │97年10月2 │ 1000元 │陳坤富以彰化│毒品危害防制條│甲○○販賣第│
│    │日上午9時 │        │縣芳苑鄉芳漢│例第4條第1項之│一級毒品，累│
│    │許，在彰化│        │路與斗苑路口│販賣第一級毒品│犯，處有期徒│
│    │縣芳苑鄉芳│        │超商前公用電│罪。          │刑拾年。未扣│
│    │漢路與仁愛│        │話撥打甲○○│              │案因販賣第一│
│    │巷口前。  │        │所持用門號  │              │級毒品所得新│
│    │          │        │0000000000號│              │臺幣壹仟元沒│
│    │          │        │行動電話與洪│              │收，如全部或│
│    │          │        │家興聯繫後，│              │一部不能沒收│
│    │          │        │進行交易。  │              │時，以其財產│
│    │          │        │            │              │抵償之。扣案│
│    │          │        │            │              │如附表九所示│
│    │          │        │            │              │之物沒收銷毀│
│    │          │        │            │              │之。扣案如附│
│    │          │        │            │              │表十所示之物│
│    │          │        │            │              │沒收之。    │
└──┴─────┴────┴──────┴───────┴──────┘
附表二：洪啟富
┌──┬─────┬────┬──────┬───────┬──────┐
│編號│ 販賣時間 │  金額  │  買賣方式  │   所犯法條   │   宣告刑   │
│    │ 、地點   │        │            │              │            │
├──┼─────┼────┼──────┼───────┼──────┤
│ 一 │97年9月14 │ 500元  │洪啟富以彰化│毒品危害防制條│甲○○販賣第│
│    │日下午6時 │        │縣芳苑鄉芳漢│例第4條第1項之│一級毒品，累│
│    │7分許，在 │        │路與斗苑路口│販賣第一級毒品│犯，處有期徒│
│    │彰化縣芳苑│        │超商前公用電│罪。          │刑拾年。未扣│
│    │鄉○○路  │        │話撥打甲○○│              │案因販賣第一│
│    │257巷口。 │        │所持用門號  │              │級毒品所得新│
│    │          │        │0000000000號│              │臺幣伍佰元沒│
│    │          │        │行動電話與洪│              │收，如全部或│
│    │          │        │家興聯繫後，│              │一部不能沒收│
│    │          │        │進行交易。  │              │時，以其財產│
│    │          │        │            │              │抵償之。扣案│
│    │          │        │            │              │如附表十所示│
│    │          │        │            │              │之物沒收之。│
├──┼─────┼────┼──────┼───────┼──────┤
│ 二 │97年9月15 │ 500元  │洪啟富以彰化│毒品危害防制條│甲○○販賣第│
│    │日上午8時 │        │縣芳苑鄉芳漢│例第4條第1項之│一級毒品，累│
│    │34分許，在│        │路與斗苑路口│販賣第一級毒品│犯，處有期徒│
│    │彰化縣芳苑│        │超商前公用電│罪。          │刑拾年。未扣│
│    │鄉○○路  │        │話撥打甲○○│              │案因販賣第一│
│    │257巷口。 │        │所持用門號  │              │級毒品所得新│
│    │          │        │0000000000號│              │臺幣伍佰元沒│
│    │          │        │行動電話與洪│              │收，如全部或│
│    │          │        │家興聯繫後，│              │一部不能沒收│
│    │          │        │進行交易。  │              │時，以其財產│
│    │          │        │            │              │抵償之。扣案│
│    │          │        │            │              │如附表十所示│
│    │          │        │            │              │之物沒收之。│
├──┼─────┼────┼──────┼───────┼──────┤
│ 三 │97年9月15 │ 500元  │洪啟富以其住│毒品危害防制條│甲○○販賣第│
│    │日上午9時 │        │家電話(04898│例第4條第1項之│一級毒品，累│
│    │44分許，在│        │6113)撥打洪 │販賣第一級毒品│犯，處有期徒│
│    │彰化縣芳苑│        │家興所持用門│罪。          │刑拾年。未扣│
│    │鄉○○路  │        │號0000000000│              │案因販賣第一│
│    │257 巷口。│        │號行動電話與│              │級毒品所得新│
│    │          │        │甲○○聯繫後│              │臺幣伍佰元沒│
│    │          │        │，進行交易。│              │收，如全部或│
│    │          │        │            │              │一部不能沒收│
│    │          │        │            │              │時，以其財產│
│    │          │        │            │              │抵償之。扣案│
│    │          │        │            │              │如附表十所示│
│    │          │        │            │              │之物沒收之。│
├──┼─────┼────┼──────┼───────┼──────┤
│ 四 │97年9月16 │ 500元  │洪啟富以其住│毒品危害防制條│甲○○販賣第│
│    │日下午12時│        │家電話(04898│例第4條第1項之│一級毒品，累│
│    │52分許，在│        │6113)撥打洪 │販賣第一級毒品│犯，處有期徒│
│    │彰化縣芳苑│        │家興所持用門│罪。          │刑拾年。未扣│
│    │鄉○○路  │        │號0000000000│              │案因販賣第一│
│    │257 巷口。│        │號行動電話與│              │級毒品所得新│
│    │          │        │甲○○聯繫後│              │臺幣伍佰元沒│
│    │          │        │，進行交易。│              │收，如全部或│
│    │          │        │            │              │一部不能沒收│
│    │          │        │            │              │時，以其財產│
│    │          │        │            │              │抵償之。扣案│
│    │          │        │            │              │如附表十所示│
│    │          │        │            │              │之物沒收之。│
├──┼─────┼────┼──────┼───────┼──────┤
│ 五 │97年9月23 │ 500元  │洪啟富以其住│毒品危害防制條│甲○○販賣第│
│    │日下午4時 │        │家電話(04898│例第4條第1項之│一級毒品，累│
│    │33分許，在│        │6113)撥打洪 │販賣第一級毒品│犯，處有期徒│
│    │彰化縣芳苑│        │家興所持用門│罪。          │刑拾年。未扣│
│    │鄉○○路  │        │號0000000000│              │案因販賣第一│
│    │257 巷口。│        │號行動電話與│              │級毒品所得新│
│    │          │        │甲○○聯繫後│              │臺幣伍佰元沒│
│    │          │        │，進行交易。│              │收，如全部或│
│    │          │        │            │              │一部不能沒收│
│    │          │        │            │              │時，以其財產│
│    │          │        │            │              │抵償之。扣案│
│    │          │        │            │              │如附表十所示│
│    │          │        │            │              │之物沒收之。│
├──┼─────┼────┼──────┼───────┼──────┤
│ 六 │97年9月24 │ 500元  │洪啟富以其住│毒品危害防制條│甲○○販賣第│
│    │日上午8時 │        │家電話(04898│例第4條第1項之│一級毒品，累│
│    │04分許，在│        │6113)撥打洪 │販賣第一級毒品│犯，處有期徒│
│    │彰化縣芳苑│        │家興所持用門│罪。          │刑拾年。未扣│
│    │鄉○○路  │        │號0000000000│              │案因販賣第一│
│    │257 巷口。│        │號行動電話與│              │級毒品所得新│
│    │          │        │甲○○聯繫後│              │臺幣伍佰元沒│
│    │          │        │，進行交易。│              │收，如全部或│
│    │          │        │            │              │一部不能沒收│
│    │          │        │            │              │時，以其財產│
│    │          │        │            │              │抵償之。扣案│
│    │          │        │            │              │如附表十一所│
│    │          │        │            │              │示之物沒收之│
│    │          │        │            │              │。          │
├──┼─────┼────┼──────┼───────┼──────┤
│ 七 │97年9月26 │ 500元  │洪啟富以彰化│毒品危害防制條│甲○○販賣第│
│    │日下午12時│        │縣芳苑鄉芳漢│例第4條第1項之│一級毒品，累│
│    │7分許，在 │        │路與斗苑路口│販賣第一級毒品│犯，處有期徒│
│    │彰化縣芳苑│        │超商前公用電│罪。          │刑拾年。未扣│
│    │鄉○○路  │        │話撥打甲○○│              │案因販賣第一│
│    │257 巷口。│        │所持用門號  │              │級毒品所得新│
│    │          │        │00000000000 │              │臺幣伍佰元沒│
│    │          │        │號行動電話與│              │收，如全部或│
│    │          │        │甲○○聯繫後│              │一部不能沒收│
│    │          │        │，進行交易。│              │時，以其財產│
│    │          │        │            │              │抵償之。扣案│
│    │          │        │            │              │如附表十一所│
│    │          │        │            │              │示之物沒收之│
│    │          │        │            │              │。          │
├──┼─────┼────┼──────┼───────┼──────┤
│ 八 │97年9月27 │ 500元  │洪啟富以彰化│毒品危害防制條│甲○○販賣第│
│    │日上午6時 │        │縣芳苑鄉公所│例第4條第1項之│一級毒品，累│
│    │46分許，在│        │前公用電話撥│販賣第一級毒品│犯，處有期徒│
│    │彰化縣芳苑│        │打甲○○所持│罪。          │刑拾年。未扣│
│    │鄉芳苑國小│        │用門號095589│              │案因販賣第一│
│    │大門口前。│        │3439號行動電│              │級毒品所得新│
│    │          │        │話與甲○○聯│              │臺幣伍佰元沒│
│    │          │        │繫後，進行交│              │收如全部或一│
│    │          │        │易。        │              │部不能沒收時│
│    │          │        │            │              │，以其財產抵│
│    │          │        │            │              │償之。扣案如│
│    │          │        │            │              │附表十一所示│
│    │          │        │            │              │之物沒收之。│
│    │          │        │            │              │            │
├──┼─────┼────┼──────┼───────┼──────┤
│ 九 │97年9月27 │ 500元  │洪啟富以彰化│毒品危害防制條│甲○○販賣第│
│    │日下午12時│        │縣芳苑鄉芳漢│例第4條第1項之│一級毒品，累│
│    │12分許，在│        │路與斗苑路口│販賣第一級毒品│犯，處有期徒│
│    │彰化縣芳苑│        │超商前公用電│罪。          │刑拾年。未扣│
│    │鄉芳苑國小│        │話撥打甲○○│              │案因販賣第一│
│    │大門口前。│        │所持用門號  │              │級毒品所得新│
│    │          │        │0000000000號│              │臺幣伍佰元沒│
│    │          │        │行動電話與洪│              │收，如全部或│
│    │          │        │家興聯繫後，│              │一部不能沒收│
│    │          │        │進行交易。  │              │時，以其財產│
│    │          │        │            │              │抵償之。扣案│
│    │          │        │            │              │如附表十一所│
│    │          │        │            │              │示之物沒收之│
│    │          │        │            │              │。          │
├──┼─────┼────┼──────┼───────┼──────┤
│ 十 │97年9月28 │ 500元  │洪啟富以其住│毒品危害防制條│甲○○販賣第│
│    │日上午8時 │        │家電話(04898│例第4條第1項之│一級毒品，累│
│    │54分許，在│        │6113)撥打洪 │販賣第一級毒品│犯，處有期徒│
│    │彰化縣芳苑│        │家興所持用門│罪。          │刑拾年。未扣│
│    │鄉○○路  │        │號0000000000│              │案因販賣第一│
│    │257巷口。 │        │號行動電話與│              │級毒品所得新│
│    │          │        │甲○○聯繫後│              │臺幣伍佰元沒│
│    │          │        │，進行交易。│              │收，如全部或│
│    │          │        │            │              │一部不能沒收│
│    │          │        │            │              │時，以其財產│
│    │          │        │            │              │抵償之。扣案│
│    │          │        │            │              │如附表十一所│
│    │          │        │            │              │示之物沒收之│
│    │          │        │            │              │。          │
├──┼─────┼────┼──────┼───────┼──────┤
│ 十 │97年10月1 │ 500元  │洪啟富以彰化│毒品危害防制條│甲○○販賣第│
│ 一 │日下午2時 │        │縣芳苑鄉芳漢│例第4條第1項之│一級毒品，累│
│    │49分許，在│        │路與斗苑路口│販賣第一級毒品│犯，處有期徒│
│    │彰化縣芳苑│        │超商前公用電│罪。          │刑拾年。未扣│
│    │鄉○○路  │        │話撥打甲○○│              │案因販賣第一│
│    │257 巷口。│        │所持用門號  │              │級毒品所得新│
│    │          │        │0000000000號│              │臺幣伍佰元沒│
│    │          │        │行動電話與洪│              │收，如全部或│
│    │          │        │家興聯繫後，│              │一部不能沒收│
│    │          │        │進行交易。  │              │時，以其財產│
│    │          │        │            │              │抵償之。扣案│
│    │          │        │            │              │如附表十一所│
│    │          │        │            │              │示之物沒收之│
│    │          │        │            │              │。          │
└──┴─────┴────┴──────┴───────┴──────┘
附表三：陳嘉宏與鄭盟露
┌──┬─────┬────┬──────┬───────┬──────┐
│編號│ 販賣時間 │  金額  │  買賣方式  │   所犯法條   │   宣告刑   │
│    │ 、地點   │        │            │              │            │
├──┼─────┼────┼──────┼───────┼──────┤
│ 一 │97年9月17 │陳嘉宏與│鄭盟露以所持│毒品危害防制條│甲○○販賣第│
│    │日下午12時│鄭盟露合│用門號093815│例第4條第1項之│一級毒品，累│
│    │31分許，在│買500元 │7402號行動電│販賣第一級毒品│犯，處有期徒│
│    │彰化縣芳苑│        │話撥打甲○○│罪。          │刑拾年。未扣│
│    │鄉○○路芳│        │所持用門號  │              │案因販賣第一│
│    │二段257巷 │        │0000000000號│              │級毒品所得新│
│    │口紅綠燈附│        │行動電話與洪│              │臺幣伍佰元沒│
│    │近。      │        │家興聯繫後，│              │收，如全部或│
│    │          │        │進行交易。  │              │一部不能沒收│
│    │          │        │            │              │時，以其財產│
│    │          │        │            │              │抵償之。扣案│
│    │          │        │            │              │如附表十所示│
│    │          │        │            │              │之物沒收之。│
├──┼─────┼────┼──────┼───────┼──────┤
│ 二 │97年10月1 │陳嘉宏與│鄭盟露以所持│毒品危害防制條│甲○○販賣第│
│    │日上午10時│鄭盟露合│用門號093815│例第4條第1項之│一級毒品，累│
│    │58分許，在│買500元 │7402號行動電│販賣第一級毒品│犯，處有期徒│
│    │彰化縣芳苑│        │話撥打甲○○│罪。          │刑拾年。未扣│
│    │鄉○○路芳│        │所持用門號  │              │案因販賣第一│
│    │二段257巷 │        │0000000000號│              │級毒品所得新│
│    │口紅綠燈附│        │行動電話與洪│              │臺幣伍佰元沒│
│    │近。      │        │家興聯繫後，│              │收，如全部或│
│    │          │        │進行交易。  │              │一部不能沒收│
│    │          │        │            │              │時，以其財產│
│    │          │        │            │              │抵償之。扣案│
│    │          │        │            │              │如附表十所示│
│    │          │        │            │              │之物沒收之。│
└──┴─────┴────┴──────┴───────┴──────┘
附表四：鄭盟露
┌──┬─────┬────┬──────┬───────┬──────┐
│編號│ 販賣時間 │  金額  │  買賣方式  │   所犯法條   │   宣告刑   │
│    │ 、地點   │        │            │              │            │
├──┼─────┼────┼──────┼───────┼──────┤
│ 一 │97年9月11 │ 500元  │鄭盟露以所持│毒品危害防制條│甲○○販賣第│
│    │日下午12時│        │用門號093815│例第4條第1項之│一級毒品，累│
│    │47分許，在│        │7402號行動電│販賣第一級毒品│犯，處有期徒│
│    │彰化縣芳苑│        │話撥打甲○○│罪。          │刑拾年。未扣│
│    │鄉○○路芳│        │所持用門號  │              │案因販賣第一│
│    │二段257巷 │        │0000000000號│              │級毒品所得新│
│    │口紅綠燈附│        │行動電話與洪│              │臺幣伍佰元沒│
│    │近。      │        │家興聯繫後，│              │收，如全部或│
│    │          │        │進行交易。  │              │一部不能沒收│
│    │          │        │            │              │時，以其財產│
│    │          │        │            │              │抵償之。扣案│
│    │          │        │            │              │如附表十所示│
│    │          │        │            │              │之物沒收之。│
├──┼─────┼────┼──────┼───────┼──────┤
│ 二 │97年9月12 │ 500元  │鄭盟露以所持│毒品危害防制條│甲○○販賣第│
│    │日上午8時 │        │用門號093815│例第4條第1項之│一級毒品，累│
│    │25分許，在│        │7402號行動電│販賣第一級毒品│犯，處有期徒│
│    │彰化縣芳苑│        │話撥打甲○○│罪。          │刑拾年。未扣│
│    │鄉○○路與│        │所持用門號  │              │案因販賣第一│
│    │臺17線路口│        │0000000000號│              │級毒品所得新│
│    │7-11超商前│        │行動電話與洪│              │臺幣伍佰元沒│
│    │。        │        │家興聯繫後，│              │收，如全部或│
│    │          │        │進行交易。  │              │一部不能沒收│
│    │          │        │            │              │時，以其財產│
│    │          │        │            │              │抵償之。扣案│
│    │          │        │            │              │如附表十所示│
│    │          │        │            │              │之物沒收之。│
├──┼─────┼────┼──────┼───────┼──────┤
│ 三 │97年9月15 │ 500元  │鄭盟露以所持│毒品危害防制條│甲○○販賣第│
│    │日上午9時 │        │用門號093815│例第4條第1項之│一級毒品，累│
│    │34分許，在│        │7402號行動電│販賣第一級毒品│犯，處有期徒│
│    │彰化縣芳苑│        │話撥打甲○○│罪。          │刑拾年。未扣│
│    │鄉○○路芳│        │所持用門號  │              │案因販賣第一│
│    │二段257巷 │        │0000000000號│              │級毒品所得新│
│    │口紅綠燈附│        │行動電話與洪│              │臺幣伍佰元沒│
│    │近。      │        │家興聯繫後，│              │收，如全部或│
│    │          │        │進行交易。  │              │一部不能沒收│
│    │          │        │            │              │時，以其財產│
│    │          │        │            │              │抵償之。扣案│
│    │          │        │            │              │如附表十所示│
│    │          │        │            │              │之物沒收之。│
├──┼─────┼────┼──────┼───────┼──────┤
│ 四 │97年10月2 │ 500元  │鄭盟露以所持│毒品危害防制條│甲○○販賣第│
│    │日上午9時 │        │用門號093815│例第4條第1項之│一級毒品，累│
│    │25分許，在│        │7402號行動電│販賣第一級毒品│犯，處有期徒│
│    │彰化縣芳苑│        │話撥打甲○○│罪。          │刑拾年。未扣│
│    │鄉○○路芳│        │所持用門號  │              │案因販賣第一│
│    │二段257巷 │        │0000000000號│              │級毒品所得新│
│    │口紅綠燈附│        │行動電話與洪│              │臺幣伍佰元沒│
│    │近。      │        │家興聯繫後，│              │收，如全部或│
│    │          │        │進行交易。  │              │一部不能沒收│
│    │          │        │            │              │時，以其財產│
│    │          │        │            │              │抵償之。扣案│
│    │          │        │            │              │如附表九所示│
│    │          │        │            │              │之物沒收銷毀│
│    │          │        │            │              │之。扣案如附│
│    │          │        │            │              │表十所示之物│
│    │          │        │            │              │沒收之。    │
└──┴─────┴────┴──────┴───────┴──────┘
附表五：洪孟哲
┌──┬─────┬────┬──────┬───────┬──────┐
│編號│ 販賣時間 │  金額  │  買賣方式  │   所犯法條   │   宣告刑   │
│    │ 、地點   │        │            │              │            │
├──┼─────┼────┼──────┼───────┼──────┤
│ 一 │97年9月11 │ 500元  │洪孟哲以所持│毒品危害防制條│甲○○販賣第│
│    │日下午1時 │        │用門號091728│例第4條第1項之│一級毒品，累│
│    │50分許，在│        │7779號行動電│販賣第一級毒品│犯，處有期徒│
│    │彰化縣芳苑│        │話撥打甲○○│罪。          │刑拾年。未扣│
│    │鄉○○路  │        │所持用門號  │              │案因販賣第一│
│    │257巷12號 │        │0000000000號│              │級毒品所得新│
│    │門口。    │        │行動電話與洪│              │臺幣伍佰元沒│
│    │          │        │家興聯繫後，│              │收，如全部或│
│    │          │        │進行交易。  │              │一部不能沒收│
│    │          │        │            │              │時，以其財產│
│    │          │        │            │              │抵償之。扣案│
│    │          │        │            │              │如附表十所示│
│    │          │        │            │              │之物沒收之。│
├──┼─────┼────┼──────┼───────┼──────┤
│ 二 │97年9月12 │ 1000元 │洪孟哲以所持│毒品危害防制條│甲○○販賣第│
│    │日上午10時│        │用門號091728│例第4條第1項之│一級毒品，累│
│    │42分許，在│        │7779號行動電│販賣第一級毒品│犯，處有期徒│
│    │彰化縣芳苑│        │話撥打甲○○│罪。          │刑拾年。未扣│
│    │鄉○○路  │        │所持用門號  │              │案因販賣第一│
│    │257巷12號 │        │0000000000號│              │級毒品所得新│
│    │門口。    │        │行動電話與洪│              │臺幣壹仟元沒│
│    │          │        │家興聯繫後，│              │收，如全部或│
│    │          │        │進行交易。  │              │一部不能沒收│
│    │          │        │            │              │時，以其財產│
│    │          │        │            │              │抵償之。扣案│
│    │          │        │            │              │如附表十所示│
│    │          │        │            │              │之物沒收之。│
├──┼─────┼────┼──────┼───────┼──────┤
│ 三 │97年9月13 │ 1000元 │洪孟哲以所持│毒品危害防制條│甲○○販賣第│
│    │日上午6時 │        │用門號091728│例第4條第1項之│一級毒品，累│
│    │47分許，在│        │7779號行動電│販賣第一級毒品│犯，處有期徒│
│    │彰化縣芳苑│        │話撥打甲○○│罪。          │刑拾年。未扣│
│    │鄉○○路  │        │所持用門號  │              │案因販賣第一│
│    │257巷口。 │        │0000000000號│              │級毒品所得新│
│    │          │        │行動電話與洪│              │臺幣壹仟元沒│
│    │          │        │家興聯繫後，│              │收，如全部或│
│    │          │        │進行交易。  │              │一部不能沒收│
│    │          │        │            │              │時，以其財產│
│    │          │        │            │              │抵償之。扣案│
│    │          │        │            │              │如附表十所示│
│    │          │        │            │              │之物沒收之。│
├──┼─────┼────┼──────┼───────┼──────┤
│ 四 │97年9月16 │ 500元  │洪孟哲以所持│毒品危害防制條│甲○○販賣第│
│    │日下午2時 │        │用門號091728│例第4條第1項之│一級毒品，累│
│    │22分許，在│        │7779號行動電│販賣第一級毒品│犯，處有期徒│
│    │彰化縣芳苑│        │話撥打甲○○│罪。          │刑拾年。未扣│
│    │鄉○○路  │        │所持用門號  │              │案因販賣第一│
│    │257巷口。 │        │0000000000號│              │級毒品所得新│
│    │          │        │行動電話與洪│              │臺幣伍佰元沒│
│    │          │        │家興聯繫後，│              │收，如全部或│
│    │          │        │進行交易。  │              │一部不能沒收│
│    │          │        │            │              │時，以其財產│
│    │          │        │            │              │抵償之。扣案│
│    │          │        │            │              │如附表十所示│
│    │          │        │            │              │之物沒收之。│
├──┼─────┼────┼──────┼───────┼──────┤
│ 五 │97年10月2 │ 500元  │洪孟哲以所持│毒品危害防制條│甲○○販賣第│
│    │日上午10時│        │用門號091728│例第4條第1項之│一級毒品，累│
│    │許，在彰化│        │7779號行動電│販賣第一級毒品│犯，處有期徒│
│    │縣芳苑鄉芳│        │話撥打甲○○│罪。          │刑拾年。未扣│
│    │漢路257巷 │        │所持用門號  │              │案因販賣第一│
│    │12號門口。│        │0000000000號│              │級毒品所得新│
│    │          │        │行動電話與洪│              │臺幣伍佰元沒│
│    │          │        │家興聯繫後，│              │收，如全部或│
│    │          │        │進行交易。  │              │一部不能沒收│
│    │          │        │            │              │時，以其財產│
│    │          │        │            │              │抵償之。扣案│
│    │          │        │            │              │如附表九所示│
│    │          │        │            │              │之物沒收銷毀│
│    │          │        │            │              │之。扣案如附│
│    │          │        │            │              │表十所示之物│
│    │          │        │            │              │沒收之。    │
└──┴─────┴────┴──────┴───────┴──────┘
附表六：洪瑋聯
┌──┬─────┬────┬──────┬───────┬──────┐
│編號│ 販賣時間 │  金額  │  買賣方式  │   所犯法條   │   宣告刑   │
│    │ 、地點   │        │            │              │            │
├──┼─────┼────┼──────┼───────┼──────┤
│ 一 │97年9月7日│ 500元  │洪瑋聯以所持│毒品危害防制條│甲○○販賣第│
│    │下午5時16 │        │用門號095593│例第4條第1項之│一級毒品，累│
│    │分許，在彰│        │6575號行動電│販賣第一級毒品│犯，處有期徒│
│    │化縣芳苑鄉│        │話撥打甲○○│罪。          │刑拾年。未扣│
│    │芳漢路芳二│        │所持用門號  │              │案因販賣第一│
│    │段257巷口 │        │0000000000號│              │級毒品所得新│
│    │。        │        │行動電話與洪│              │臺幣伍佰元沒│
│    │          │        │家興聯繫後，│              │收，如全部或│
│    │          │        │進行交易。  │              │一部不能沒收│
│    │          │        │            │              │時，以其財產│
│    │          │        │            │              │抵償之。扣案│
│    │          │        │            │              │如附表十所示│
│    │          │        │            │              │之物沒收之。│
├──┼─────┼────┼──────┼───────┼──────┤
│ 二 │97年9月8日│ 500元  │洪瑋聯以所持│毒品危害防制條│甲○○販賣第│
│    │下午7時16 │        │用門號095593│例第4條第1項之│一級毒品，累│
│    │分許，在彰│        │6575號行動電│販賣第一級毒品│犯，處有期徒│
│    │化縣芳苑鄉│        │話撥打甲○○│罪。          │刑拾年。未扣│
│    │芳漢路芳二│        │所持用門號  │              │案因販賣第一│
│    │段257巷口 │        │0000000000號│              │級毒品所得新│
│    │。        │        │行動電話與洪│              │臺幣伍佰元沒│
│    │          │        │家興聯繫後，│              │收，如全部或│
│    │          │        │進行交易。  │              │一部不能沒收│
│    │          │        │            │              │時，以其財產│
│    │          │        │            │              │抵償之。扣案│
│    │          │        │            │              │如附表十所示│
│    │          │        │            │              │之物沒收之。│
├──┼─────┼────┼──────┼───────┼──────┤
│ 三 │97年9月18 │ 1000元 │洪瑋聯以所持│毒品危害防制條│甲○○販賣第│
│    │日下午5時 │        │用門號095593│例第4條第1項之│一級毒品，累│
│    │48分許，在│        │6575號行動電│販賣第一級毒品│犯，處有期徒│
│    │彰化縣芳苑│        │話撥打甲○○│罪。          │刑拾年。未扣│
│    │鄉永興村芳│        │所持用門號  │              │案因販賣第一│
│    │漢路順源回│        │0000000000號│              │級毒品所得新│
│    │收場前。  │        │行動電話與洪│              │臺幣壹仟元沒│
│    │          │        │家興聯繫後，│              │收，如全部或│
│    │          │        │進行交易。  │              │一部不能沒收│
│    │          │        │            │              │時，以其財產│
│    │          │        │            │              │抵償之。扣案│
│    │          │        │            │              │如附表十所示│
│    │          │        │            │              │之物沒收之。│
├──┼─────┼────┼──────┼───────┼──────┤
│ 四 │97年9月24 │ 400元  │洪瑋聯以所持│毒品危害防制條│甲○○販賣第│
│    │日上午7時 │        │用門號095593│例第4條第1項之│一級毒品，累│
│    │6分許，在 │        │6575號行動電│販賣第一級毒品│犯，處有期徒│
│    │彰化縣芳苑│        │話撥打甲○○│罪。          │刑拾年。未扣│
│    │鄉○○路芳│        │所持用門號  │              │案因販賣第一│
│    │二段257巷 │        │0000000000號│              │級毒品所得新│
│    │口。      │        │行動電話與洪│              │臺幣肆佰元沒│
│    │          │        │家興聯繫後，│              │收，如全部或│
│    │          │        │進行交易。  │              │一部不能沒收│
│    │          │        │            │              │時，以其財產│
│    │          │        │            │              │抵償之。扣案│
│    │          │        │            │              │如附表十一所│
│    │          │        │            │              │示之物沒收之│
│    │          │        │            │              │。          │
├──┼─────┼────┼──────┼───────┼──────┤
│ 五 │97年10月1 │ 500元  │洪瑋聯以所持│毒品危害防制條│甲○○販賣第│
│    │日下午某時│        │用門號095593│例第4條第1項之│一級毒品，累│
│    │許，在彰化│        │6575號行動電│販賣第一級毒品│犯，處有期徒│
│    │縣芳苑鄉芳│        │話撥打甲○○│罪。          │刑拾年。未扣│
│    │漢路芳二段│        │所持用門號  │              │案因販賣第一│
│    │257巷口。 │        │0000000000號│              │級毒品所得新│
│    │          │        │行動電話與洪│              │臺幣伍佰元沒│
│    │          │        │家興聯繫後，│              │收，如全部或│
│    │          │        │進行交易。  │              │一部不能沒收│
│    │          │        │            │              │時，以其財產│
│    │          │        │            │              │抵償之。扣案│
│    │          │        │            │              │如附表十一所│
│    │          │        │            │              │示之物沒收之│
│    │          │        │            │              │。          │
└──┴─────┴────┴──────┴───────┴──────┘
附表七：張韶之
┌──┬─────┬────┬──────┬───────┬──────┐
│編號│ 販賣時間 │  金額  │  買賣方式  │   所犯法條   │   宣告刑   │
│    │ 、地點   │        │            │              │            │
├──┼─────┼────┼──────┼───────┼──────┤
│ 一 │97年9月27 │ 500元  │張韶之以所持│毒品危害防制條│甲○○販賣第│
│    │日下午12時│        │用門號095593│例第4條第1項之│一級毒品，累│
│    │49分許，在│        │6575號行動電│販賣第一級毒品│犯，處有期徒│
│    │彰化縣芳苑│        │話撥打甲○○│罪。          │刑拾年。未扣│
│    │鄉○○路與│        │所持用門號  │              │案因販賣第一│
│    │台17線7-11│        │0000000000號│              │級毒品所得新│
│    │超商前。  │        │行動電話與洪│              │臺幣伍佰元沒│
│    │          │        │家興聯繫後，│              │收，如全部或│
│    │          │        │進行交易。  │              │一部不能沒收│
│    │          │        │            │              │時，以其財產│
│    │          │        │            │              │抵償之。扣案│
│    │          │        │            │              │如附表十一所│
│    │          │        │            │              │示之物沒收之│
│    │          │        │            │              │。          │
└──┴─────┴────┴──────┴───────┴──────┘
附表八：林志成
┌──┬─────┬────┬──────┬───────┬──────┐
│編號│ 販賣時間 │  金額  │  買賣方式  │   所犯法條   │   宣告刑   │
│    │ 、地點   │        │            │              │            │
├──┼─────┼────┼──────┼───────┼──────┤
│ 一 │97年9月11 │ 1000元 │林志成以所持│毒品危害防制條│甲○○販賣第│
│    │日下午7時 │        │用門號098666│例第4條第1項之│一級毒品，累│
│    │29分許，在│        │6847號行動電│販賣第一級毒品│犯，處有期徒│
│    │彰化縣芳苑│        │話撥打甲○○│罪。          │刑拾年。未扣│
│    │鄉○○路芳│        │所持用門號  │              │案因販賣第一│
│    │二段257巷 │        │0000000000號│              │級毒品所得新│
│    │口。      │        │行動電話與洪│              │臺幣壹仟元沒│
│    │          │        │家興聯繫後，│              │收，如全部或│
│    │          │        │進行交易。  │              │一部不能沒收│
│    │          │        │            │              │時，以其財產│
│    │          │        │            │              │抵償之。扣案│
│    │          │        │            │              │如附表十所示│
│    │          │        │            │              │之物沒收之。│
├──┼─────┼────┼──────┼───────┼──────┤
│ 二 │97年9月15 │ 1000元 │林志成以所持│毒品危害防制條│甲○○販賣第│
│    │日下午1時 │        │用門號098666│例第4條第1項之│一級毒品，累│
│    │56分許，在│        │6847號行動電│販賣第一級毒品│犯，處有期徒│
│    │彰化縣芳苑│        │話撥打甲○○│罪。          │刑拾年。未扣│
│    │鄉○○路芳│        │所持用門號  │              │案因販賣第一│
│    │二段257巷 │        │0000000000號│              │級毒品所得新│
│    │口。      │        │行動電話與洪│              │臺幣壹仟元沒│
│    │          │        │家興聯繫後，│              │收，如全部或│
│    │          │        │進行交易。  │              │一部不能沒收│
│    │          │        │            │              │時，以其財產│
│    │          │        │            │              │抵償之。扣案│
│    │          │        │            │              │如附表十所示│
│    │          │        │            │              │之物沒收之。│
└──┴─────┴────┴──────┴───────┴──────┘
附表九
    海洛因壹包（毛重壹公克）
附表十
    搭配0000000000門號使用之行動電話壹支（含SIM卡）
附表十一
    搭配0000000000門號使用之行動電話壹支（含SIM卡）


司法院資訊處製作；財團法人民間司法改革基金會備份。
